---
title: "Prática em R 1"
name: João Pedro Moro Bolognini
---
Criando duas variáveis e atribuindo valores para suas idades como números
inteiros. Imprima no console a partir de um teste lógico quem é mais velho.
```{r}
Ana = 8L
Paulo = 12L
class(Ana) 
class(Paulo)

ifelse(Ana < Paulo, "O menino é mais velho", "A menina é mais velha")
```

Verifique a classe do objeto BOD
```{r}
class(BOD)
```
Criando um vetor que armazene números de 1 a 10 e imprimindo apenas os valores pares.
```{r}
vetor = c(1, 2, 3, 4, 5, 6, 7, 8, 9, 10)
vetor
for(i in vetor){
  if (i%%2==0){
    print(i)
  }
}
```
Imprimir as 10 últimas linhas do dataframe women existente em R.
```{r}
women
tail(women, n=10)
women[10:15,]
```
Produção de um gráfico com os atributos Sepal.Width e Petal.Length do conjunto de dados Iris.
Imprimir das linhas 50 até 100.
```{r}
colnames(iris)
graf = iris[50:100,c(2,3)]
plot(graf)
```
Criando dois vetor de tamanhos iguais, somandos as posições equivalentes e mostrando o resultado
```{r}
v1 = c(1, 2, 3, 4, 5, 6, 7, 8, 9, 10)
v2 = c(11, 12, 13, 14, 15, 16, 17, 18 ,19, 20)
print(v1+v2)
```
Imprimindo o número de linhas e colunas, nomes das linhas e das colunas do conjunto CO2.
```{r}
#length(CO2[1])
#length(CO2[2])
dim(CO2)[1]
dim(CO2)[2]
rownames(CO2)
colnames(CO2)
```
