---
title: "Prática-1-R"
João Pedro Moro Bolognini
---

Importando a planilha tempo.csv
```{r}
#importa dados, string vazio como NA, string como fatores
dados = read.csv("Tempo.csv", sep = ";", na.strings="", stringsAsFactors=T)
head(dados)
summary(dados)
```
Precisa retirar o menos da aparencia e colocar a moda (chuva/sol), a temperatura estrapola os limites
de -130 - 130 F, a umidade estrapola o limite de 100 e possuis valores ausentes (NA's), o vento
possui valores ausentes (NA's).

Explorar dados, colunas categóricas (Não numérico)
```{r}
# Vento
counts = table(dados$Vento)
barplot(counts, main="Vento", xlab="Vento")
# Jogar
counts = table(dados$Jogar)
barplot(counts, main="Jogar", xlab="Jogar")
# Aparencia
counts = table(dados$Aparencia)
barplot(counts, main="Aparência", xlab="Aparência")
```

Explorar colunas numéricas
```{r}
# Temperatura
summary(dados$Temperatura)
boxplot(dados$Temperatura)
hist(dados$Temperatura)
# Umidade
summary(dados$Umidade)
boxplot(dados$Umidade)
hist(dados$Umidade)
```

Valores faltantes (NA's)
```{r}
# valores faltantes NAs
dados[!complete.cases(dados),]
```

Aparência - domínio (sol, chuva, nublado)
```{r}
summary(dados$Aparencia)
# Não existe valores ausentes
dados[is.na(dados$Aparencia),]
# Vamos preencher os valores fora do domínio com a moda (sol)
dados[dados$Aparencia == "menos", ]$Aparencia = "sol"
# Verificando novamente
summary(dados$Aparencia)
# Remoção de levels(opções) não utilizados
dados$Aparencia =   factor(dados$Aparencia)
#visualizar novamente
summary(dados$Aparencia)
```

Temperatura - dominio (-130 até 130 F)
```{r}
summary(dados$Temperatura)
# Não existe valores ausentes
dados[is.na(dados$Temperatura),]
# Visualizar dados fora do domínio
dados[dados$Temperatura < -130 | dados$Temperatura > 130,]$Temperatura
# Uma opção é preencher esses dados fora do domínio com a mediana da temperatura
median(dados$Temperatura)
# Substituir esses valores pela mediana
dados[dados$Temperatura < -130 | dados$Temperatura > 130,]$Temperatura = median(dados$Temperatura)
# Visualiza novamente se existem dados fora do domínio
dados[dados$Temperatura < -130 | dados$Temperatura > 130,]$Temperatura
summary(dados$Temperatura)
```

Umidade - domínio (0 - 100) e valores ausentes
```{r}
summary(dados$Umidade)
# Existe valores ausentes
dados[is.na(dados$Umidade),]
# Substituir a umidade da NA pela mediana
median(dados$Temperatura)
dados[is.na(dados$Umidade),]$Umidade = median(dados$Umidade,na.rm = T)
summary(dados$Temperatura)
# Existem valores fora do domínio
dados[dados$Umidade < 0 | dados$Umidade > 100,]$Umidade
# Substituição desses valores fora do domínio pela mediana
dados[dados$Umidade < 0 | dados$Umidade > 100,]$Umidade = median(dados$Umidade)
# Verificação dos dados
summary(dados$Temperatura)
```

Vento - possui valores ausentes
```{r}
summary(dados$Vento)
# Verifica dados ausentes
dados[is.na(dados$Vento),]
# Substituir valores ausentes pela moda
dados[is.na(dados$Vento),]$Vento = 'FALSO'
# Verifica se ainda há valores ausentes
dados[is.na(dados$Vento),]
summary(dados$Vento)
```
